# 请教陈版主关于公司支付老板EMBA费用摊销问题

提问人：chuangz11 时间：2017-03-07 23:14:35
请教陈版主： 假设公司老板报EMBA学习，总共金额是 60 万，共 2 学期，每个学期 12 个月，由公司支付。按照要求，第一学期需要支付学费总额60%，即 36 万， 2016 年付了第一学期的学费，从2016-11月开学。请问这个摊销是按 36 万元/12个月*2摊销，还是按 60 万元/24个月 来进行摊销合适呢？
这个是否需要在关联方交易中或者是否需要在附注中的哪个地方披露？

回答人：chenyiwei
EMBA属于个人学历教育，根据《企业财务通则（ 2006 ）》第四十六条和财建[2006]317号文件规定，不能作为公司的费用列支，也不能挤占职工教育经费，而应占用公司的工资额度。因此，不应当依据学习时间长短来进行摊销。并须关注可能的纳税调整等税务风险。

提问人：chuangz11 时间：2017-03-08 09:56:57
请问陈版主，如何理解“占用公司的工资额度”呢？这种费用企业已经承担了，那支付第一学期的 36 万元的学费会计上要怎么处理呢？
是否要计入应付职工薪酬-工资，即借：应付职工薪酬-工资 贷：银行存款 36 万 。还是怎么处理，请陈版主指教。

回答人：chenyiwei
通过“应付职工薪酬——工资”核算。对国企等有工资额度控制的企业，需占用该额度。